# 与资产相关政府补助，若拨款或验收时间晚于资产投入使用时间怎么摊销合理？

提问人：alony 时间：2015-08-17 12:07:12
与资产相关政府补助， 若拨款或验收时间晚于资产投入使用时间怎么摊销合理？ 比如2014.1.1即购入资产并开始使用，折旧 10 年 补助款于2015.1.1才予拨付，该项目于2015.7.1才通过政府验收， 这种情况下，递延收益该如何确认和摊销合适？ 谢谢！

回答人：chenyiwei
回复 2 楼批注：不建议在取得补助时将前期已确认的折旧对应的部分“补摊”。建议如 2 楼回帖所述，自收到补助款之日起，将该补助款金额在资产的剩余折旧年限内摊销。